臺灣高等法院高雄分院民事裁定　　　　　100年度抗字第245號
抗　告　人　李偉宏即金峻億企業行
相　對　人　騏崴機械有限公司
法定代理人　張勝雄
上列抗告人與相對人間假扣押事件，對於民國100年8月17日臺灣
高雄地方法院100 年度執事聲字第142 號裁定，提起抗告，本院
裁定如下：
    主  文
抗告駁回。
抗告訴訟費用由抗告人負擔。
    理  由
一、抗告意旨略以：相對人主張對抗告人有債權存在，雖提出其
    自書之請款單為釋明，然請款單為相對人所自書，難認有何
    釋明之效力。再者，相對人於本案起訴狀內容未提出任何新
    的工程款債權文件，且原裁定所指假扣押債權1,496,718 元
    部分，業據相對人提統一發票為釋明，然經抗告人委請律師
    閱覽本案卷宗，未見所指之其他統一發票。原裁定不當，爰
    請求廢棄，並駁回相對人之聲請等語。
二、按債權人聲請假扣押，就請求及假扣押之原因，應釋明之。
    前項釋明如有不足，而債權人陳明願供擔保或法院認為適當
    者，法院得定相當之擔保，命供擔保後為假扣押，民事訴訟
    法第526 條第1 項、第2 項定有明文。故債權人就假扣押之
    原因倘已釋明，僅係釋明不足，法院仍得命債權人供擔保後
    為假扣押。又稱釋明者，僅係法院就某項事實之存否，得到
    大致為正當之心證，即為已足（最高法院98年台抗字第807
    號裁定參照）。
三、經查:
  (一)本件債權人即相對人主張其前承攬抗告人系爭工程，抗告人
    尚餘工程款1,496,718 元未給付之事實，業據相對人提出公
    司請款單、100 年3 月26日、金額為1,496,718 元、號碼為
    SY00000000之統一發票為證（見原審100 司裁全字第826 號
    卷假扣押聲請狀後附證一第2 頁），再參酌相對人主張因系
    爭工程施作完畢，業已分別於99年10月26日、同年12月23日
    、100 年1 月25日開立統一發票，向抗告人請款共計221 萬
    元，此有相對人另提出3 紙統一發票在卷可稽（見原審100
    執事聲字第142 號卷第14-16 頁），為抗告人所不爭執，足
    認相對人對抗告人請求部分，已有相當釋明。故抗告人所爭
    執請款單為相對人所自書，相對人並無提出其他統一發票，
    無從釋明云云，自無可採。至於抗告人抗辯相對人之請求權
    不存在云云，然揆諸前揭說明，假扣押僅為保全程序，而非
    確定私權之訴訟程序，是以本案請求權是否確實存在，於保
    全程序法院不得為實體上審認，附此敘明。
  (二)又相對人主張抗告人屢經催討均無效果，嗣寄發存證信函催
    告亦因遷移而遭退回，有其提出高雄地方法院郵局第678 號
    存證信函暨信封封面影本為證（見原審100 司裁全字第826
    號卷假扣押聲請狀後附），另參以相對人於96年8 月1 日經
    核准停業，迄今尚未申請復業，此有商業登記公示資料查詢
    表在卷可稽（見原審100 執事聲字第142 號卷第12頁反面）
    ，而抗告人又否認相對人之債權，拒絕清償，足認相對人恐
    抗告人將無法或不足清償其債權，有日後不能強制執行或甚
    難執行之虞，就假扣押原因及必要性已為釋明，並得因原裁
    定准供之擔保而補其釋明之不足。
  (三)抗告意旨以相對人對抗告人並無債權存在，且就假扣押請求
    及假扣押之原因，未為釋明，而指摘原裁定駁回抗告人之異
    議不當，求予廢棄，並無理由，應予駁回。
四、據上論結：本件抗告為無理由，依民事訴訟法第495 條之1
    第1 項、第449 條第1 項、第95條、第85條第2 項，裁定如
    主文。
中    華    民    國  100     年    10    月    26    日
                            民事第五庭
                                審判長法官  簡色嬌
                                法      官  林紀元
                                法      官  郭慧珊
以上正本證明與原本無異。
本件不得再抗告。
中    華    民    國  100     年    10    月    26    日
                                書  記  官  曾允志